最高法院刑事判決　　　　　　　　　　　　　　　　八十八年度台上字第六六○號
　　上　訴　人　乙○○
　　　　　　　　甲○○
　　右　一　人
　　選任辯護人　劉秉鈞律師
右上訴人等因違反麻醉藥品管理條例案件，不服台灣高等法院中華民國八十七年十月
六日第二審判決（八十七年度上訴字第一九八六號，起訴案號：台灣台北地方法院檢
察署八十六年度偵字第七三八五、一○六一八、一一四七二號），提起上訴，本院判
決如左：
    主  文
上訴駁回。
    理  由
按刑事訴訟法第三百七十七條規定：上訴於第三審法院，非以判決違背法令為理由，
不得為之。是提起第三審上訴，應以原判決違背法令為理由，係屬法定要件；且必須
依據卷內資料為具體之指摘，並足據以辨認原判決已具備違背法令之形式，始屬相當
。本件上訴人乙○○、甲○○上訴意旨俱稱：(一)上訴人等在法務部調查局台北市調查
處（下稱台北市調查處）之供述，係出於調查員之利誘，並利用甲○○毒癮發作時所
製作，內容均非事實，原審未調查該自白之任意性，遽採為彼等犯罪之證據，自有違
誤。(二)共犯柳居財業已供稱甲○○未參與本件購買安非他命犯行，乙○○亦不知情云
云，原判決就此有利上訴人等之供述，不予採信，有違證據法則。(三)原判決未記載及
說明上訴人等如何有營利之意圖，且本案又未查獲安非他命之買主及分裝工具，原判
決認單純購買安非他命係販賣行為，自屬違法。(四)乙○○遭柳居財利用作為取貨之工
具，甲○○僅陪同柳居財南下高雄，均未參與販賣安非他命行為，原判決遽認彼等與
柳居財係共同正犯，亦嫌速斷；甲○○上訴意旨另謂：其與柳居財尚涉犯製造安非他
命罪嫌，現另案繫屬在原審法院，與本案有連續犯關係，原審未併予審判，顯有已受
請求事項未予判決之違法等語。
惟查原判決係依憑上訴人乙○○於台北市調查處及檢察官偵訊時之自白，上訴人甲○
○在台北市調查處之供述及原審共同被告柳居財亦坦承與甲○○一同南下高雄並命乙
○○交款並取回安非他命之事實，且有當場查扣之安非他命三大包毛重三○六○公克
存案足稽，且該扣案之物品經送法務部調查局鑑定結果，均係安非他命，亦有該局出
具之檢驗通知書在卷可憑等證據，認上訴人等確有原判決事實欄所認定之非法販賣化
學合成麻醉藥品犯行，並說明甲○○係知情而與柳居財共同自桃園南下高雄購買安非
他命以便分裝販賣牟利；乙○○則係依柳居財之指示攜現款新台幣（下同）九十九萬
元前往高雄市莒光國小前向綽號「菜瓜」之不詳姓名人購得安非他命三大包，準備轉
售牟利，均經彼二人於上開檢、調機關偵訊時供明，足證其等與柳居財彼此間有犯意
聯絡及行為分擔，均為共同正犯；而柳居財所供述甲○○未參與、乙○○不知情等語
，因與上訴人等前開供述不符，核係迴護之詞，不足採信；另負責偵辦本案之證人即
台北市調查處調查員謝發瑞、吳世賢、劉葳到庭結證並無利誘或利用甲○○毒癮發作
時取供之情事，參以本案係調查機關早獲線報，一路跟監，當場查獲並逮捕上訴人等
，且乙○○於檢察官偵訊時亦坦承犯行（見偵字第七三八五號卷第二十頁），核與其
在台北市調查處之供述相符，應認上訴人等所辯自白非事實云云，係卸責之詞，核無
可取。因而撤銷第一審不當之判決，改判仍論處上訴人等共同非法販賣化學合成麻醉
藥品罪刑，已詳細說明其所憑證據及認定之理由，並就上訴人等所辯各節何以不足採
，均於理由內分別指駁及說明。就形式上觀察，並無判決違背法令情形存在，上訴人
等上訴意旨(一)、(二)、(四)所指各項顯未依卷內訴訟資料而為指摘，純係就原判決已說明
事項或屬原審採證認事職權之適法行使，任指違法，或重為事實上爭執，自非適法之
第三審上訴理由。另麻醉藥品管理條例第十三條之一第二項第一款之非法販賣麻醉藥
品罪，並不以販入之後復行賣出為構成要件，祇須以營利為目的，將麻醉藥品予以購
入或賣出，有一於此，其犯罪即告成立，不得視為未遂，本件原判決已就上訴人等係
基於販賣麻醉藥品安非他命營利之意圖，由乙○○攜款九十九萬元向綽號「菜瓜」之
人購入安非他命三大包後，於返回住處會合時，為調查員當場逮捕之事實，詳予記載
並明白認定，則依上開說明，上訴人等縱未將上開安非他命賣出或予以分裝，仍無解
於彼等非法販賣麻醉藥品罪之成立，上訴意旨(三)徒憑己見，任指原判決違背法令，自
非適法之第三審上訴理由。又製造與販賣係屬獨立犯罪之行為，製造麻醉藥品罪與販
賣麻醉藥品罪，其構成犯罪之要件亦不相同，兩罪間自無成立連續犯之餘地，上訴人
甲○○徒憑己意，主張其先後所犯製造及販賣麻醉藥品二罪應屬連續犯，亦非適法之
第三審上訴理由。綜上所述，應認上訴人等之上訴違背法律上之程式，予以駁回。
據上論結，應依刑事訴訟法第三百九十五條前段，判決如主文。
中      華      民      國    八十八    年      二      月      十      日
                              最高法院刑事第十庭
                                  審判長法官  曾  有  田
                                        法官  林  永  茂
                                        法官  劉  介  民
                                        法官  呂  潮  澤
                                        法官  謝  俊  雄
      右正本證明與原本無異
                                              書  記  官
中      華      民      國    八十八    年      二      月    二十二    日
